【裁判字號】    95,抗,121
【裁判日期】    950913
【裁判案由】    本票裁定強制執行
【裁判全文】
臺灣臺南地方法院民事裁定               95年度抗字第121號
抗  告  人  乙○○
相  對  人  中華商業銀行股份有限公司
法定代理人  甲○○
上列抗告人因與相對人間本票裁定強制執行事件，對於中華民國
九十五年七月十日本院九十五年度票字八○七六號裁定提起抗告
，本院裁定如下：
    主  文
抗告駁回。
抗告程序費用新台幣壹仟元由抗告人負擔。
    理  由
一、按執票人向本票發票人行使追索權時，得聲請法院裁定後強
    制執行，票據法第一百二十三條定有明文。又本票執票人依
    上開法條之規定，聲請法院裁定許可對發票人強制執行, 係
    屬非訟事件，此項聲請之裁定，及抗告法院之裁定，僅依非
    訟事件程序，以審查強制執行許可與否，並無確定實體上法
    律關係存否之效力，即法院就本票形式上之要件是否具備予
    審查為已足，至該本票債務是否已因清償而消滅，或發票人
    就票據債務之存否有爭執時，應由發票人提起確認之訴，以
    資解決（最高法院五十六年度台抗字第七一四號、五十七年
    度台抗字第七六號判例參照）。
二、本件相對人主張：其執有抗告人於民國（下同）九十一年八
    月九日簽發如附表所示之本票一紙，免除作成拒絕證書，經
    屆基提示，其中新台幣（下同）四十三萬六千八百六十四元
    未獲付款，依票據法第一百二十三條之規定，聲請裁定於該
    未受受償之票款，及自九十五年四月二十一日起至清償日止
    ，按年利率百分之二十計算之利息範圍內許可強制執行等情
    ，已據提出本票正本一紙為證，原審裁定予以准許，即無不
    合。抗告意旨略以：抗告人於九十五年三月已依銀行公會所
    訂之「中華民國銀行商業同業公會全國聯合會消費金融無擔
    保債務協商機制」，向最大債權人萬泰銀行申請債務整合協
    商，並獲萬泰銀行依整合協商通過核覆，相對人銀行及債務
    金額亦在協商之銀行團中，同意將其債權共分八十期，年利
    率０％攤還，抗告人於繳款日九十五年八月十日繳納每期應
    攤還之月付金一萬七千六百七十一元。相對人仍將上開票款
    金額自九十五年四月二十一日起至清償日止，按年利率百分
    之二十計算利息予以強制執行，實違反「中華民國銀行商業
    同業公會全國聯合會消費金融無擔保債務協商機制」之規範
    等語。惟縱認抗告人上開所述屬實，亦屬實體法上之爭執，
    依前開判例意旨說明，應由抗告人另行提起訴訟，以資解決
    ，非於本件非訟程序所得審究，原裁定許可強制執行，並無
    違誤，抗告人提起本件抗告，請求廢棄原裁定，為無理由，
    應予駁回。
三、末按「依法應由關係人負擔費用者，法院裁定命關係人負擔
    時，應一併確定其數額」、「前項費用之負擔有相對人者，
    準用民事訴訟法有關訴訟費用之規定」，非訟事件法第二十
    四條第一項及同法第二十一條第二項分別定有明文。本件抗
    告業經駁回，抗告程序費用應由抗告人負擔，依上開法條規
    定，本院併予確定抗告程序費用額一千元由抗告人負擔。
四、結論：本件抗告為無理由，依非訟事件法第四十六條、第二
    十一條第二項、第二十四條第一項，民事訴訟法第四百九十
    五條之一第一項、第四百四十九條第一項、第七十八條，裁
    定如主文。
中    華    民    國    95    年    9    月     13    日
                  民事第一庭    審判長法  官  王金龍
                                      法  官  蔡雅惠
                                      法  官  林逸梅
以上正本證明與原本無異。
如不服本裁定，僅得於收受本裁定正本送達後10日內，以適用法
規顯有錯誤，並經本院許可後，始得向本院提出再抗告。（須附
繕本一份及繳納再抗告裁判費新台幣1,000元）。
中    華    民    國    95    年    9     月    19    日
                                      書記官  楊建新
附表：（本票）
┌───┬─────┬───┬─────┬─────┬──────┬───────┐
│發票日│  到期日  │發票人│面    額  │未受償額  │約定遲延利息│  備    註    │
├───┼─────┼───┼─────┼─────┼──────┼───────┤
│91.8.9│  95.4.21 │乙○○│800,000元 │436,864元 │  年息20%   │免作成拒絕證書│
└───┴─────┴───┴─────┴─────┴──────┴───────┘


司法院資訊處製作；財團法人民間司法改革基金會備份。
